【裁判字號】    92,訴,1518
【裁判日期】    920725
【裁判案由】    毒品危害防制條例
【裁判全文】
臺灣高雄地方法院刑事判決                        九十二年度訴字第一五一八號
    公  訴  人  臺灣高雄地方法院檢察署檢察官
    被      告  甲○○
右列被告因違反毒品危害防制條例案件，經檢察官提起公訴（九十二年度毒偵緝字第
三○○號），本院判決如左：
    主  文
甲○○連續施用第一級毒品，累犯，處有期徒刑拾月；又連續施用第二級毒品，累犯
，處有期徒刑肆月，第二級毒品安非他命壹包（驗後毛重零點伍公克）沒收銷燬之。
應執行有期徒刑壹年，第二級毒品安非他命壹包（驗後毛重零點伍公克），沒收銷燬
之。
    事  實
一、甲○○前於民國八十九年間，因違反毒品危害防制條例案件，經本院以八十九年
    度易字第一五０九號判處有期徒刑七月確定，於九十年三月九日執行完畢，又因
    施用毒品案件，經依本院以八十九年度毒聲字第一０二三號裁定送觀察、勒戒後
    ，認無繼續施用毒品之傾向，業經台灣高雄地方法院檢察署檢察官於八十九年二
    月十六日，以八十九年度毒偵字第一二○六號不起訴處分確定。詎其仍不知悔改
    並戒除施用毒品之惡習，各基於施用第一級毒品海洛因及第二級毒品安非他命之
    概括犯意，自九十二年元月初之某日起至同年二月十四日上午之某時止，均在高
    雄縣林園鄉○○村○○路七五之一號之住處，連續施用第一級海洛因及第二級毒
    品安非他命多次。嗣為警於九十二年二月十四日，在高雄縣林園鄉○○○路與港
    嘴溝一巷路口查獲，並扣得第二級毒品安非他命一小包（驗後毛重零點五公克）
    ，經依本院九十二年度毒聲字第一九七六號裁定送觀察、勒戒後，認有繼續施用
    毒品之傾向。
二、案經高雄市政府警察局小港分局報請臺灣高雄地方法院檢察署檢察官偵查起訴。
    理  由
一、訊據被告甲○○對於前揭時地連續施用第一級毒品海洛因及第二級毒品安非他命
    多次之犯行，業於本院審理中坦承不諱，且被告於九十二年二月十四日為警查獲
    採尿送檢驗結果，呈毒品嗎啡及甲基安非他命陽性反應，此有高雄市立凱旋醫院
    九二年三月十三日高市凱醫檢字第００九一九號煙毒尿液檢驗成績書一紙在卷可
    稽。又查扣疑似毒品之晶體一包，經送鑑驗結果，確為第二級毒品安非他命（驗
    後毛重零點五公克）無訛，有高雄醫學大學附設中和紀念醫院九十二年六月三十
    日九二０六─四六六號檢驗報告一紙附卷可憑，足認被告之自白與事實相符，自
    可採為論罪科刑之憑據。又被告前因施用毒品案件，經觀察、勒戒後，認無繼續
    施用毒品之傾向，業經臺灣高雄地方法院檢察署檢察官於八十九年二月十六日，
    以八十九年度毒偵字第一二０六號不起訴處分確定，復於五年內為本件連續施用
    毒品犯行，且經觀察勒戒後，認有繼續施用之傾向，有上開不起訴處分書、刑案
    資料查註紀錄表、臺灣高雄看守所附設勒戒處所九十二年五月十九日高所坤戒勒
    字第一一六０號函附有無繼續施用毒品傾向證明書各乙份在卷可考，足徵被告係
    於五年內再犯以上之毒品危害防制條例第十條之罪。從而，本件事證已臻明確，
    被告犯行洵堪認定，應予依法論科。
二、查海洛因、安非他命分屬毒品危害防制條例第二條第二項所稱之第一、二級毒品
    ，不得持有、施用。核被告所為，係犯毒品危害防制條例第十條第一項之施用第
    一級毒品罪及同條第二項之施用第二級毒品罪。被告先後多次施用海洛因、安非
    他命犯行，時間緊接、手法及罪名均同，顯係基於概括犯意而為之，均為連續犯
    ，應各論以一罪，並加重其刑。其先後多次持有海洛因、安非他命，亦係基於概
    括之犯意，本亦均應以連續持有論，惟其持有後，進而施用，其多次持有之犯行
    ，應分別被其施用之行為所吸收，均不另論罪。又被告所犯上開二罪之間，犯意
    各別，行為互殊，應予分論併罰。又其起訴事實雖未述及被告其餘連續施用海洛
    因、安非他命犯行，惟因該部分事實與前開論罪科刑之部分有連續犯之裁判上一
    罪關係，應為起訴效力所及，本院自應併予審究，附此敘明。又被告於八十九年
    間，因違反毒品危害防制條例案件，經本院判處有期徒刑七月，已於九十年三月
    九日執行完畢之事實，有臺灣高等法院被告全國前案紀錄表及臺灣高雄地方法院
    檢察署刑案資料查註紀錄表各乙件附卷可稽，其於五年之內，再犯本件最重本刑
    為有期徒刑以上之罪，為累犯，應依法遞加重其刑。爰審酌被告前有施用毒品之
    不良素行，歷經觀察、勒戒程序後，仍未能徹底戒絕毒品，顯見其無悔改之意，
    且有失政府制定毒品危害防制條例之立法美意，本不宜寬貸，惟念其施用毒品乃
    自戕一己之身體健康，尚未害及他人，且其犯後已坦承犯行，態度良好等一切情
    狀，就其所犯上開兩罪分別量處如主文所示之刑，並定其應執行之刑。扣案之第
    二級毒品安非他命壹小包（驗後毛重零點五公克）確係第二級毒品安非他命，應
    依毒品危害防制條例第十八條第一項前段之規定，併予宣告沒收併銷燬之（包裝
    袋因與毒品不能析離併予宣告沒收銷燬）。
據上論斷，應依刑事訴訟法第二百九十九條第一項前段，毒品危害防制條例第十條第
一項、第二項、第十八條第一項前段，刑法第十一條前段、第五十六條、第四十七條
、第五十一條第五款，判決如主文。
中      華      民      國      九十二      年    七    月    二十五    日
                                  臺灣高雄地方法院刑事庭
                                      法  官  郭  佳  瑛
右正本證明與原本無異。
如不服本判決，應於判決送達後十日內，向本院提出上訴狀。
                                      書記官  何  瓊  芳
中      華      民      國      九十二      年    七    月    二十八    日
附錄本案論罪科刑法條全文：
毒品危害防制條例第十條：
施用第一級毒品者，處六月以上五年以下有期徒刑。
施用第二級毒品者，處三年以下有期徒刑。


司法院資訊處製作；財團法人民間司法改革基金會備份。
